# 请教陈版及各位关于新建水库移民成本是否可以形成无形资产

提问人：fiooona191 时间：2022-12-02 19:21:27
陈版好，我目前在做一个水库项目的竣工决算，会计在预转固时将征地补偿及移民安置作为待摊投资在建筑工程及安装工程中摊销。进场之后了解了一下，水库整个征地范围都办下了不动产权权属证书，我能否将征地补偿及移民安置视为土地获得成本，交付资产时，列为无形资产-土地使用权?

回答人：chenyiwei
问题是：这种情况下库区范围内的土地使用权能否单独转让和单独产生经济利益，即是否满足无形资产的“可辨认性标准”？这不能只考虑是否有单独的权证。如果不能独立产生经济利益，又不能单独转让的，则不应单独确认为一项无形资产。